【裁判字號】    92,易,1259
【裁判日期】    920509
【裁判案由】    電信法
【裁判全文】
臺灣板橋地方法院刑事判決                        九十二年度易字第一二五九號
    公  訴  人  臺灣板橋地方法院檢察署檢察官
    被      告  乙○○○有限公司
    兼右代表人  甲○○
右列被告因違反電信法案件，經檢察官提起公訴（九十二年度偵字第二九九七號），
本院判決如左：
    主  文
甲○○共同違反無線電頻率，非經核准，不得使用之規定，擅自使用無線電頻率，未
干擾無線電波之合法使用，處拘役肆拾日，如易科罰金，以佰元折算壹日。
乙○○○股份有限公司之代表人違反無線電頻率，非經核准，不得使用之規定，擅自
使用無線電頻率，未干擾無線電波之合法使用，處罰金新臺幣拾萬元。
扣案激勵器壹台、發射機壹台、等化器壹台、電源供應器壹台、天線壹台、衛星接收
機壹台、衛星接收機ＬＮＢＦ壹台均沒收。
    事  實
一、甲○○係設在高雄市前金區○○○路二七三號六樓乙○○○有限公司（以下簡稱
    乙○○○公司）之代表人，其曾於民國八十六年間違反藥事法，經臺灣高雄地方
    法院判處有期徒刑六月確定，於八十七年二月十八日易科罰金執行完畢，九十一
    年間又因私設電台違反電信法，經臺灣高雄地方法院判處有期徒刑六月確定（於
    本件未構成累犯）。其明知無線電波頻率、電功率、發射方式等係由交通部統籌
    管理，非經許可不得使用無線電頻率，竟於九十年十月十一日前之某日，與不知
    名之成年友人基於犯意聯絡，由該友人在臺北縣鶯歌鎮圳頭坑二之一號上方約一
    百公尺山坡上，擅自架設廣播電台用天線，未經許可使用調頻八十八兆赫無線電
    頻率，播送由乙○○○公司製作，原臺南地區調頻一○二點九兆赫之寶島新聲廣
    播電台播送之現場電話聊天及中醫諮詢等內容之節目「經絡時間」，惟未致干擾
    無線電波之合法使用者。嗣經警循電台聯絡電話查知使用人，並於上址搜獲激勵
    器、發射機、等化器、電源供應器、天線各一台、衛星接收機、衛星接收機ＬＮ
    ＢＦ各一台等物，始查悉上情。
二、案經交通部電信總局函請臺灣板橋地方法院檢察署檢察官偵查起訴。
    理  由
一、訊據被告兼乙○○○有限公司之代表人甲○○坦承上開犯行不諱。且本件係電信
    警察隊據民眾舉發，先行以錄音、照相、偵測後，前往搜索，於臺北縣鶯歌鎮圳
    頭坑二之一號及上方約一百公尺山坡上，搜獲激勵器、發射機、衛星接收機、等
    化器、電源供應器等物，有扣押物品清單、搜獲無線電機具及現場照片七幀、現
    場簡圖及發送電波錄音內容等可證。節目中化名「李醫師」之主持人所留000
    0000000號現場電話，係轉接至乙○○○公司設於臺北市○○○路○段一
    一八號九樓之三之臺北分公司所裝設之0000000000號電話，更有電信
    使用者基本資料查詢紀錄、單機基本資料查核等在卷為據。綜上事證明確，被告
    犯行堪以認定，應依法論處。
二、被告甲○○雖於上開時、地未經許可使用無線電頻率播放節目，惟未干擾無線電
    波之合法使用者，是核被告添盛所為，係違反電信法第四十八條第一項規定而擅
    自使用無線電頻率，應依同法第五十八條第三項論處。又被告甲○○為乙○○○
    公司之代表人，犯電信法第五十八條第三項之罪，對被告乙○○○公司亦應依電
    信法第五十九條規定，科以同法第五十八條第三項之罰金。被告甲○○雖曾於八
    十九年九月間至九十年一月間私設電台，經臺灣高雄地方法院判處有期徒刑六月
    確定，惟與本件犯行時隔甚久，且被告甲○○自承本次犯行係其友人主動提出欲
    播放其節目，始同意由其友人播送，顯見被告甲○○本件犯行係另行起意所犯，
    不為前開判決效力所及，應單獨論處。被告甲○○與該不知名友人間，就未經許
    可使用無線電頻率之犯行間，有犯意聯絡及行為分擔，應論以共同正犯。爰審酌
    被告甲○○具如事實欄所載前案紀錄，有臺灣高等法院被告全國前案紀錄表在卷
    可稽，因本件所涉最重本刑為拘役，故於本件未構成累犯，惟被告甲○○製播電
    台節目時日已久，竟猶擅行違背法令，本應嚴懲，惟酌以被告甲○○犯後已知悔
    ，如實坦承犯行，並衡其犯罪動機、手段、所生危害等一切情狀，對被告甲○○
    量處如主文所示之刑，並諭知易科罰金之折算標準，及對被告乙○○○公司量處
    如主文所示之罰金刑。扣案激勵器、發射機、等化器、電源供應器、天線各一台
    、衛星接收機、衛星接收機ＬＮＢＦ各一台等物，係被告甲○○於本件違反電信
    法第五十八條第三項之罪所用電信器材，不問屬於犯人與否，應依電信法第六十
    條規定宣告沒收。
據上論斷，應依刑事訴訟法第二百九十九條第一項前段，電信法第五十八條第三項、
、第五十九條、第六十條，刑法第十一條前段、第二十八條、第四十一條第一項前段
，罰金罰鍰提高標準條例第二條，判決如主文。
本案經檢察官陳伯厚到庭執行職務。
中      華      民      國    九十二    年      五      月      九      日
                                  臺灣板橋地方法院刑事第六庭
              法  官  林漢強
右正本證明與原本無異。
如不服本判決，應於判決送達後十日內，向本院提出上訴狀。
                                          書記官  黃大千
中      華      民      國    九十二    年      五      月      九      日
附錄本案論罪科刑所用法條全文：
電信法第五十八條
未經許可擅自設置或使用電台發送九千赫至三百秭赫之射頻信息，致干擾無線電波之
合法使用者，處二年以下有期徒刑、拘役或科或併科新台幣六十萬元以下罰金。
違反第四十六條第四項規定設置或使用無線廣播電台或無線電視電台發送射頻信息，
致干擾無線電波之合法使用，或違反第四十八條第一項規定擅自使用或變更無線電頻
率致干擾無線電波之合法使用者，依前項之規定處斷。
違反第四十八條第一項規定，擅自使用或變更無線電頻率未干擾無線電波之合法使用
者，處拘役或科或併科新台幣二十萬元以下罰金。
電信法第五十九條
法人之代表人、代理人或受僱人犯第五十六條至第五十八條之罪者，除處罰行為人外
，對該法人亦科以各該條罰金。


司法院資訊處製作；財團法人民間司法改革基金會備份。
